---
title: "Examen Final - Análisis Multivariado"
output: pdf_document
date: "`r Sys.Date()`"
---

```{r setup, include=FALSE}
knitr::opts_chunk$set(echo = TRUE,eval = FALSE)
```

1. Considerar las bases `df_a`, `df_b` y `df_c` y continúa con su número de legajo.

a. En cada base, calcular el vector de medias, la matriz de covarianza y la matriz de correlación.

b. Completar las siguientes funciones para hacer gráficos de densidad conjunta de ambas variables de cada base. Identifique características de cada distribución y relacione con el punto anterior.

```{r}
dCont2DGG=function(Base,x.Ch,y.Ch){
  GG=_____ %>% 
      ggplot(aes(x=get(____),y=get(____)))+
      stat_density_2d(aes(color = ..level..)) +
      scale_color_viridis_c()
  return(GG)
}

dFill2DGG=function(Base,x.Ch,y.Ch){
    GG=Base %>% 
      ggplot(aes(x=get(_____),y=get(_____)))+
      stat_density_2d(aes(fill = ..density..), geom = "raster", contour = FALSE) +
      scale_fill_viridis_c()
  return(GG)
}

textGG=function(GG,tL,xL,yL,tS,aTS,atS){
  GG=GG+
    labs(title = ______)+
    xlab(___)+
    ylab(____)+
    theme_bw()+
    theme(title = element_text(size=_____,face = "bold"),
          axis.title = element_text(size=____,face = "plain"),
          axis.text = element_text(size=___),
          plot.title = element_text(hjust=0.5))
  return(GG)
}
```


b. ¿Cuál de las bases tiene una distribución de sus columnas que se asemeja a una normal multivariada?

\newpage

2. Considerar la base `df_pca` y continúa con su número de legajo.

a. Utilizar la siguiente función para hacer PCA y elegir un número de componentes adecuado.
```{r}
diagPCA=function(pca){
  print("Summary:")
  print(summary(pca))
  print(screeplot(pca,type ="lines"))
}
```

b. Completar la siguiente función para reconstruir las variables originales a partir de los componentes principales elegidos:

```{r}
recDataRed_pca=function(df,k){
  n=nrow(___)
  p=ncol(___)
  pca_Aux=prcomp(___,center = ___,scale. = ___)
  z_Aux=pca_Aux$x[,___]
  v_Aux=pca_Aux$rotation[,___]
  s_Aux=diag(pca_Aux$____)
  m_Aux=matrix(pca_Aux$center,nrow = ___,ncol = ___,byrow = T)
  df_Red=z_Aux%*%t(v_Aux)%*%s_Aux+m_Aux
  return(df_Red)
}
```

c. Completar la siguiente función para graficar los datos proyectados en los componentes principales elegidos. Agregar color según alguna variable e identificar si hay variables se correlaciona y cómo con cada componente.
```{r}
scorePlot_PCA=function(pca,ax,col.Ch,tit=""){
  sPl=fviz_pca_ind(____,axes = ____, geom.ind = "point", 
                   col.ind = ____,title=____, 
                   gradient.cols = c("#00AFBB", "#E7B800", "#FC4E07"))
  return(sPl)
}
```

\newpage

3. Considerar la base denominada `df_af` y continúa con su número de legajo:

  a. Completar el siguiente código para elegir un número de factores adecuado.
```{r}
AnFact=factanal(___,___,scores = "regression")

cor_A=cor(____)
eig_A=eigen(____)
print(eig_A$____)
```

  
  b. Completar la siguiente función para representar las correlaciones entre variables y los factores. Identificar las variables correlacionadas con cada factor, considerando el signo.
  
```{r}
RepFact=function(AnFact,Facts=1:2){
  loadings = as.data.frame(AnFact$____[, Facts])
  LabFacts=paste0("Factor",____)
  GG=ggplot(loadings, aes(x = get(LabFacts[1]), y = get(LabFacts[2]), label = rownames(_____))) +
    geom_point() + geom_text(vjust = -0.5) +
    labs(title = "Cargas Factoriales")+
    xlab(LabFacts[1])+ylab(LabFacts[2])+
    theme_bw()+
    xlim(c(-1.2,1.2))+ylim(c(-1.2,1.2))+
    coord_equal()
  return(GG)
}
```
  
  
  c. Completar la siguiente función para representar las observaciones proyectadas sobre los factores. Agregar color por variables restantes, si es que los hubiere.
```{r}
RepScore=function(AnFact,Facts=1:2,col=NULL){
  scores = as.data.frame(AnFact$___)
  LabFacts=paste0("Factor",___)
  if(is.null(col)){
    GG=ggplot(scores, aes(x = get(LabFacts[1]), y = get(LabFacts[2]))) +
      geom_point(alpha=0.5)
  }else{
    if(is.integer(col)){
      ColFacts=paste0("Factor",col)
      GG=ggplot(scores, aes(x = get(LabFacts[1]), y = get(LabFacts[2]),color=get(ColFacts))) +
        geom_point(alpha=0.5)+
        labs(color = ____)+
        scale_color_viridis_c()
    }else{
      ColFacts=paste0("Factor",col)
      GG=ggplot(scores, aes(x = get(LabFacts[1]), y = get(LabFacts[2]),color=col)) +
        geom_point(alpha=0.5)+
        scale_color_viridis_c()
    }
  }
  GG=GG+
    labs(title = "Scores Factoriales")+
    xlab(LabFacts[1])+ylab(LabFacts[2])+
    theme_bw()+
    coord_equal()
  return(GG)
}
```
