---
title: "Taller 1"
output: pdf_document
---

```{r setup, include=FALSE}
knitr::opts_chunk$set(echo = TRUE,eval=F)
```

# Taller 1

## Uso de Python

Para utilizar Python en este formato es necesario incorporar el siguiente código:
```{r,eval=TRUE}
# En caso de que no esté instalado el paquete, instalarlo
# install.packages("reticulate")
require(reticulate)
```

Luego de incorporar el paquete, es necesario instalar las librerías de python deseadas:
```{r,eval=TRUE,message=F}
# El comando py_install de reticulate, instala la librería pasada como argumento
py_install("numpy")
# Si ya está instalada, comentar este código para que no instale siempre la librería,
# demorando la compilación
```

Vemos que ahora importa la librería deseada:
```{python,eval=T,error=T}
import numpy as np
np.arange(5)
```

Para gráficos en Python, se pueden ajustar los tamaños de las figuras usando `out.width` y `out.height` como argumentos del fragmento de código. Puede tomar como argumentos porcentajes de las dimensiones del documento, pulgadas o centímetros:
```{r,eval=T}
py_install("matplotlib")
```

```{python,eval=T,out.width="25%"}
import matplotlib.pyplot as plt
plt.plot(np.arange(1,5)[::-1]) # out.width="25%"
```

\newpage
```{python,eval=T,out.height="0.5in",out.width="2in"}
plt.plot(np.arange(1,5)[::-1]) # out.height="0.5in",out.width="2in"
```



## Vectores

1. Considerar los siguientes vectores:

  * $\vec{u}=(4,-2)$
  
  * $\vec{v}=(2,1)$
  
    a. Calcular la proyección de $\vec{u}$ sobre $\vec{v}$
  
    b. Calcular la proyección de $\vec{v}$ sobre $\vec{u}$

## Matrices

2. Considerar la siguiente matriz:

  * $A = \begin{pmatrix} 185 & -80 \\ -80 & 65 \end{pmatrix}$
  
    a. Calcular los autovalores y autovectores
  
    b. Expresar $A$ en su forma diagonalizada ($A=V\times D\times V^{-1}$)
    
    c. Dividir cada columna de V por su norma, obteniendo la matriz $V_o$. Comprobar que $A=V_o\times D\times V_o^T$. ¿Cómo haría para invertir la matriz $A$?
    
3. Considerar la matriz $B= \begin{pmatrix} 10 & -7 & 6 \\ -5 & 6 &2 \end{pmatrix}$

    a. Calcular los autovalores y autovectores de la matriz $B\times B^T$. Obtener una matriz $U$ disponiendo los autovectores como columnas y dividiendo por su norma.
  
    b. Calcular los autovalores y autovectores de la matriz $B^T\times B$ (Ayuda: los autovalores son los mismos que los de $B\times B^T$, al que se le agrega un cero). Obtener una matriz $V$ disponiendo los autovectores como columnas y dividiendo por su norma.

    c. Descomponer la matriz $B$ según sus valores singulares ($B=U\times D\times V^T$)
    
## Vectores aleatorios

4. Considerar los siguientes datos:
$$\begin{array}{cc} x & y \\
\hline 
5820 & 5880\\
6030 &5970\\
5850 & 6060\\
6120 & 5940\\
6240 &  6000\\
6000 &  6240\\
\end{array}$$
  
  a. Calcular el vector de medias, la matriz de covarianza y la matriz de correlación para estos datos.
  
  b. Calcular la distancia de Mahalanobis y la densidad normal multivariada de cada dato utilizando el vector de medias $\mu=(6000,6000)$ y matriz de covarianza $\Sigma=\begin{pmatrix} 185 & -80 \\ -80 & 65 \end{pmatrix}$.
  
  
## Bases de datos

5. Considerar las bases `df_a.csv`, `df_b.csv` y `df_c.csv`.

  a. Hacer un scatterplot de ambas variables en cada base. Completar el siguiente código para evitar reescribir instrucciones similares:
```{python}
def scatGG(Base,x_Ch, y_Ch):
    fig, ax = plt.subplots()
    sns.scatterplot(data=___, x=___, y=___, alpha=0.5)
    return fig,ax
```


  b. En cada base, calcular el vector de medias, la matriz de covarianza y la matriz de correlación.

  c. Hacer gráficos de densidad conjunta de ambas variables, utilizando contornos y heatmaps. Completar el siguiente código para evitar reescribir instrucciones similares:

```{python}
def dCont2DGG(Base,x_Ch, y_Ch):
    fig, ax = plt.subplots()
    sns.kdeplot(data=____, x=x_Ch, y=____, cmap="viridis",levels=___)
    return fig,ax

def dFill2DGG(Base, x_Ch, y_Ch):
    fig, ax = plt.subplots()
    sns.kdeplot(data=Base, x=x_Ch, y=y_Ch, cmap="viridis", fill=___, thresh=___)
    return fig,ax
```
    
  
  d. Hacer histogramas y qq-plots de cada variable, identificar cuáles de las variables tienen distribución parecida a una normal. Completar el siguiente código para evitar reescribir instrucciones similares:
  
```{python}
def GG_qqNorm(Base, x_Ch):
    fig, ax = plt.subplots()
    stats.probplot(Base[___], dist=____, plot=ax)
    ax.get_lines()[0].set_markerfacecolor('blue')
    ax.get_lines()[0].set_alpha(0.5)
    ax.get_lines()[1].set_color('red')
    ax.get_lines()[1].set_linestyle('--')
    return fig,ax

# 7. Histograma con curva Normal superpuesta
def histGG_Norm(Base, x_Ch):
    fig, ax = plt.subplots()
    
    mx, sx = Base[___].____(), Base[___].____()
    
    sns.histplot(data=Base, x=x_Ch, stat=_____, edgecolor="blue", color="white")
    
    xs = np.linspace(mx - 2.5 * sx, mx + 2.5 * sx, 500)
    ds = stats.norm.pdf(xs, ___, ___)
    ax.plot(xs, ds, color="red", linewidth=2)
    
    return fig,ax
```

  
  e. ¿Cuál de las bases tiene una distribución de sus columnas que se asemeja a una normal multivariada?
